【裁判字號】    91,易,3207
【裁判日期】    920127
【裁判案由】    傷害
【裁判全文】
臺灣板橋地方法院刑事判決                        九十一年度易字第三二○七號
    公  訴  人  臺灣板橋地方法院檢察署檢察官
    被      告  甲○○  男  三.
右列被告因傷害案件，經檢察官提起公訴（九十一年度偵字第六五○二號），本院判
決如左：
    主      文
甲○○傷害人之身體，處拘役伍拾日，如易科罰金以佰元折算壹日。
    事      實
一、緣乙○○因懷疑甲○○有前往其住處竊取存摺並盜領存款之情事（甲○○所涉竊
    盜等罪嫌，因為另案確定判決效力所及，業據臺灣板橋地方法院檢察署檢察官處
    分不起訴確定），而於民國九十年十一月三十日下午三時許，前往甲○○位於臺
    北縣新莊市○○路二八八巷四五號住處理論，雙方因而發生口角爭執，甲○○竟
    基於傷害之犯意，將乙○○趕出門外，並於乙○○轉身離去行動不便之際，將乙
    ○○推倒在地，致乙○○因而跌倒，造成舊疾脊椎僵直性脊椎炎、髖關節炎病情
    加劇及左髖部挫傷之傷害。
二、案經告訴人乙○○訴由臺北市政府警察局中山分局報請臺灣板橋地方法院檢察署
    檢察官偵查起訴。
    理     由
一、訊之被告甲○○固對其於前開時地有與告訴人乙○○發生爭執之事實供承不諱，
    惟矢口否認有何傷害之犯行，辯稱：告訴人之傷係舊疾，非其傷害所致，其並未
    傷害告訴人云云。經查，右揭事實，業據告訴人乙○○於警訊及偵審中均指述甚
    詳，則被告於警訊及偵審中既已自承確有動手推告訴人之情不虛（見偵查卷第二
    一、三一頁背面，本院九十一年十二月三日訊問筆錄），則查，經本院向臺北縣
    立三重醫院調閱告訴人病歷之結果，告訴人雖罹有僵直性脊椎炎舊疾，然其症狀
    可能因外傷而加劇等節，有該醫院九十一年十二月二十日北縣重醫歷字第○九一
    ○○○五三四五號函暨檢附病歷摘要、病歷影本一份在卷可參，而觀諸偵查卷附
    告訴人所提之臺北縣立三重醫院診斷證明書所載告訴人之傷勢為「脊椎僵直性脊
    椎炎、髖關節炎、人工髖關節術後、左髖部挫傷」等傷，其中左髖部挫傷之傷，
    顯非舊疾，而係外力所致，是縱告訴人本罹有舊疾，惟既因遭被告推倒成傷，舊
    疾亦因而加劇，此即無礙被告傷害犯行之成立，綜上所述，被告前開所辯，應係
    事後圖卸之詞，尚難採信。本件事證已臻明確，被告之犯行堪以認定。
二、被告所為，核係犯刑法第二百七十七條第一項之普通傷害罪。爰審酌被告之素行
    ，其因故竟推告訴人跌倒在地成傷，與其犯罪之目的、手段、所生危害尚非甚鉅
    及犯罪後之態度等一切情狀，量處如主文所示之刑，並諭知易科罰金之折算標準
    ，以示懲儆。
據上論斷，應依刑事訴訟法第二百九十九條第一項前段，刑法第二百七十七條第一項
、第四十一條第一項前段，罰金罰鍰提高標準條例第一條前段、第二條，判決如主文
。
本案經檢察官李海龍到庭執行職務
中        華      民      國      九十二    年      一    月    二十七  日
                                      臺灣板橋地方法院刑事第五庭
                                          法  官  邱 靜 琪
右正本證明與原本無異。
如不服本判決，應於判決送達後十日內向本院提出上訴狀 (應附繕本) ，上訴於臺灣
高等法院。
                                          書記官  黃 頌 棻
中        華      民      國      九十二    年      一    月    二十八  日
附錄本案論罪科刑法條全文：
刑法第二百七十七條第一項
傷害人之身體或健康者，處三年以下有期徒刑、拘役或一千元以下罰金。
犯前項之罪因而致人於死者，處無期徒刑或七年以上有期徒刑，致重傷者，處三年以
上十年以下有期徒刑。


司法院資訊處製作；財團法人民間司法改革基金會備份。
